【裁判字號】    89,交上易,46
【裁判日期】    890929
【裁判案由】    過失傷害
【裁判全文】
臺灣高等法院花蓮分院刑事判決            八十九年度交上易字第四六號
    上訴人即被告  甲○○
    選 任辯護 人  張政衡
右列上訴人即被告因過失傷害案件，不服臺灣臺東地方法院八十九年度交易字第二二
號中華民國八十九年九月二十九日第一審判決( 起訴案號：臺灣臺東地方法院檢察署
八十九年度偵字第二九二九號)，提起上訴，本院判決如左：
    主  文
上訴駁回。
    事  實
一甲○○以出賣建材為業，平時兼以開車運送貨物為其附隨業務，為從事業務之人，
  於民國( 下同 )八十八年十月二十五日傍晚，駕駛車號ＷＶ—四一○八號自用小貨
  車，沿台東市○○○○道路（台十一線乙線省道）由知本往台東市區方向行駛，至
  同日十八時許，行至該路段新豐里橋與中華路八八五巷口之閃黃燈號誌交岔路口，
  準備左轉至中華路八八五號巷口，本應注意汽車左轉彎時，應行至交岔路口中心處
  左轉，並不得占用來車道搶先左轉之規定，而依當時之天候、路況等客觀情形，並
  無不能注意之情形，竟疏於注意，未行至交岔路口處，即由分向限制線處搶先左轉
  ，未讓直行車先行，適同一時、地，乙○○駕駛車號Ｋ三—八七八八號自用小客車
  ，由對向直行車道駛來，遇此甲○○搶先左轉之突發狀況，不及防範，遂與甲○○
  所駕之車發生碰撞，乙○○身體因而受有頭部外傷、胸部挫傷、左手腕扭傷、左膝
  挫傷並擦傷之傷害。
二本案經乙○○訴由台東縣警察局台東分局報告台灣台東地方法院檢察署檢察官偵查
  起訴。
    理  由
一訊據上訴人即被告甲○○矢口否認過失傷害犯行，辯稱：當日他已行駛至交岔路口
  之中心處開始轉彎，依理告訴人應讓其先行，是因告訴人行車過快，未及閃避，才
  會撞及他的右後側輪胎，並導致他的車整個車頭轉向，他並無任何過失云云。經查
  ：
  (一)被告如何於上述時、地駕車，未行至交岔路口之中心線，即由分向限制線提前左
    轉，致告訴人乙○○閃避不及，而與被告所駕車輛發生碰撞之事實，已據告訴人
    從警訊、偵查至原審中指訴明確。
  (二)依卷附之道路交通事故調查報告表繪製之現場圖及車禍現場照片所見：當日被告
    駕車所運送貨物（磁磚），於兩車碰撞後，散落於交岔路口中心處之旁（即現場
    圖標示護欄第二鐵柱前）及告訴人所駕車輛碰撞後停止位置，位於布滿散落物之
    旁，並於停止位置之前方留有七‧六公尺之煞車痕，則依此現場跡證，當日兩車
    發生碰撞的地點，在距離交岔路口中心處之前方處，而非交岔路口之中心處，可
    以確定，又被告自承其車載有二噸重磁磚，車體甚重，果如被告所稱至路口中心
    處始左轉，則遭蔡某所駕之小客車碰撞後，車頭應不致倒轉而退滑路口中心處之
    第二鐵柱前( 見警卷第七頁圖 )而此客觀的事證，足以證明告訴人指證被告未及
    交岔路口中心處，且未讓行之蔡車先行就跨越分向限制線提前左轉之事實，確有
    憑據，被告所稱當日他已行駛至交岔路口之中心處開始轉彎的說詞，不足採信。
    另台灣省車輛事故覆議鑑定委員會鑑定意見亦以：「甲○○於夜間駕駛車輛，行
    經肇事地閃光黃燈號誌交岔路口，由分向限制線處搶先左轉，為肇事原因。乙○
    ○突遇陳車左轉，難以防範，無肇事因素」。綜合上述事證，本件車禍事故，係
    因被告之過失所導致，而告訴人並無任何過失，已堪認定。至辯護人於本院請求
    訊問繪製現場圖之警員是否繪製圖面有誤，核無必要，併予明。
  (三)按汽車行駛至交岔路口，其轉彎，行至交岔路口中心處左轉，並不得占用來車道
    搶先左轉，應讓直行車先行，道路交通安全規則第一百零二條第四款定有明文。
    被告駕車自應注意上述規定，而依肇事當時之天候、路況等客觀情形，並無不能
    注意之情事，被告疏未注意，以致肇事，其有過失，至為明確，且其過失與告訴
    人所受之傷害，有相當因果關係，其過失犯行足以認定。
三被告領有普通大貨車駕照，以出賣建材為業，當日並於執行其附隨業務（運送貨物
  ）時肇事致人受傷，核其所為，係犯刑法第二百八十四條第二項之罪。原審因依上
  開法條及刑法第四十一條、罰金罰鍰提高標準條例第一條、第二條等規定再審酌被
  告之過失程度、所生之危害、肇事後之態度，及事後未與被害人家屬達成民事和解
  ，及其他一切情狀，量處被告有期徒刑三月，並諭知易科罰金之折算標準，認事用
  法，尚無不合，被告之上訴意旨，否認過失，謂其車行至路口中心處始左轉，警員
  繪製之現場圖有誤而指摘原判決不當云云，核無理由，應予駁回。
據上論斷，應依刑事訴訟法第三百六十八條，判決如主文。
中    華    民    國      八十九        年    十一      月    十四      日
                              審判長法官  莊  謙  崇
                                    法官  林  德  盛
                                    法官  黃  永  祥
右正本證明與原本無異。
本件不得上訴。
                                  書記官  陳  淑  芬
中    華    民    國      八十九        年    十一      月    十四      日


司法院資訊處製作；財團法人民間司法改革基金會備份。
